臺灣士林地方法院民事裁定　　　　　　　100年度訴字第154號
原　　　告　施霖
被　　　告　徐黃雪子
被　　　告　國防部
法定代理人　高華柱
被　　　告　國防部總政治作戰局
法定代理人　王明我
被　　　告　國防部空軍司令部
法定代理人　嚴明
被　　　告　空軍戰術管制聯隊
法定代理人　余自強
上四人共同
訴訟代理人　徐克銘律師
上列當事人間確認價購權存在等事件，本院裁定如下：
    主      文
本件移送臺北高等行政法院。
    理      由
一、按公法上之爭議，除法律別有規定外，得依本法提起行政訴
    訟。人民與中央或地方機關間，因公法上原因發生財產上之
    給付或請求作成行政處分以外之其他非財產上之給付，得提
    起給付訴訟。除別有規定外，給付訴訟以高等行政法院為第
    一審管轄法院。行政訴訟法第2 條、第8 條第1 項、第3 項
    分別定有明文。次按普通法院認其無受理訴訟權限者，應依
    職權裁定將訴訟移送至有受理訴訟權限之管轄法院，亦為民
    事訴訟法第31條之2 第2 項所明定。
二、本件原告起訴主張：被告徐黃雪子（以下逕以姓名稱之）係
    國軍老舊眷村（民族新村）之違占戶，經配合改建之需而自
    動拆遷，對被告國防部、國防部總政治作戰局、國防部空軍
    司令部、空軍戰術管制聯隊等（以下合稱被告）享有依國軍
    老舊眷村改建條例興建之住宅依成本價購1 戶之價購權（下
    稱系爭價購權）。由於徐黃雪子積欠原告款項未清償，原告
    乃向本院民事執行處聲請執行徐黃雪子對被告之系爭價購權
    ，詎被告竟先後向本院民事執行處聲明異議，或稱系爭價購
    權乃公法上之權利，或稱徐黃雪子已放棄系爭價購權，不得
    再行使等語，均屬無理。因致原告於私法上之地位有受侵害
    危險，須以確認判決除去之，而有受確認判決之法律上利益
    。爰提起本訴，請求確認徐黃雪子對被告之系爭價購權存在
    ，徐黃雪子就系爭價購權之處分權不存在，其放棄價購權之
    處分行為無效，被告應同意原告代位行使系爭價購權等語。
三、經核，國軍老舊眷村改建條例違占建戶拆遷補償之發給，其
    依據為國軍老舊眷村改建條例第23條，及主管機關依前開規
    定所發布之「國軍老舊眷村改建違占建戶拆遷補款發放作業
    要點」，性質上應為公法上原因發生財產上之給付關係，非
    屬私法上爭議，亦即原告所主張之系爭價購權應屬公法上之
    爭議，依首揭法條規定，應循行政訴訟程序予以救濟，並以
    管轄之臺北高等行政法院為第一審法院。茲原告向無受理訴
    訟權限之本院提起本訴，顯有未合，應依職權裁定將本件訴
    訟移送至有受理訴訟權限之臺北高等行政法院。
四、依民事訴訟法第31條之2第2項，裁定如主文。
中    華    民    國   100    年    12    月    27    日
                  民事第三庭  法  官  施月燿
以上正本證明與原本無異。
如對本裁定抗告，應於裁定送達後10日內向本院提出抗告狀，並
繳納抗告費新臺幣1,000 元。
中    華    民    國   100    年    12    月    29    日
                              書記官  吳昀蔚